---
title: 'Tarea 6'
author: "Alan Christopher Bayardo Ferreira"
output: html_document
---




```{r}
library(mlogit)
library(dfidx)
```


***Ejercicios del capítulo 7***


```{r}
data("Heating", package = "mlogit")

H <- mlogit.data(Heating, shape = "wide", choice = "depvar", varying = c(3:12))

nl2 <- mlogit(depvar ~ ic + oc, H, nests = list(room = c( 'er', 'gr'), central = c('ec', 'gc', 'hp')), un.nest.el = TRUE, steptol = 1e-12)
```



**Ejercicio 2. Usa el modelo nl2 en este capítulo y calcule la elasticidad-punto directo de los valores medios de las variables, para un aumento en los costos de instalación de los sistemas centrales de gas.**



```{r}
gc_data <- subset(H, alt == "gc")

mean_ic_gc <- mean(gc_data$ic)

probs <- fitted(nl2, type = "probabilities")

mean_prob_gc <- mean(probs[H$alt == "gc"])

beta_ic <- coef(nl2)["ic"]

elasticity_gc_ic <- beta_ic * mean_ic_gc * (1 - mean_prob_gc)
elasticity_gc_ic
```

Por cada aumento del 1% en el precio de instalación del sistema Gas Central, la posibilidad de que sea seleccionado se reduce aproximadamente en un 0.052%.




**Ejercicio 3. Use el modelo nl2 en este capítulo y calcule la elasticidad de punto de cruce de los valores medios de las variables, para un aumento del 1% en los costos de operación de los sistemas de centrales de gas.**



```{r}
gc_data <- subset(H, alt == "gc")

mean_oc_gc <- mean(gc_data$oc)

probs <- fitted(nl2, type = "probabilities")

mean_probs <- tapply(probs, H$alt, mean)

beta_oc <- coef(nl2)["oc"]

P_ec <- mean_probs["ec"]
P_gc <- mean_probs["gc"]

elasticity_cross_ec_gc <- -beta_oc * mean_oc_gc * (P_gc / P_ec)
elasticity_cross_ec_gc
```

Cada vez que el costo de operación del sistema Gas Central sube un 1%, la probabilidad de que los consumidores opten por otra alternativa se incrementa aproximadamente en un 0.039%.




**Ejercicio 4. Vuelva a estimar el modelo logit anidado en este capítulo, pero cambie los nidos a tipos de energía de la siguiente manera:**
 **• Gas: gas central, gas room.**
 **• Electricity: electric central, electric room, heat pump.**



```{r}
nests_energy <- list(
  gas = c("gc", "gr"),        
  electricity = c("ec", "er", "hp")
)

nl_energy <- mlogit(depvar ~ ic + oc, data = H,
                    nests = nests_energy,
                    un.nest.el = TRUE)

summary(nl_energy)
```



Los resultados parecen ser  coherentes. Los costos de instalación y operación tienen un impacto negativo y significativo, lo que concuerda con la teoría que establece que a medida que los costos aumentan, la utilidad para los consumidores disminuye.